臺灣雲林地方法院刑事裁定　　　　　　　100年度聲字第895號
聲　請　人
即　受刑人　丁士釗
上列聲請人即受刑人因違反毒品危害防制條例等案件，以臺灣雲
林地方法院檢察署檢察官100 年度執更字第763 號執行指揮不當
，向本院聲明異議，本院裁定如下：
    主  文
異議駁回。
    理  由
一、本件聲明意旨略以：聲請人即受刑人丁士釗前因違反毒品危
    害防制條例等2 案件，經法院分別裁判如附件一附表所示之
    罪刑，並經本院99年度聲字第1267號裁定（如附件一所示）
    定應執行有期徒刑1 年8 月確定；又因違反毒品危害防制條
    例等案件，經本院分別裁判如附件二附表所示之罪刑，並經
    本院100 年度聲字第674 號裁定（如附件二所示）定應執行
    有期徒刑4 年10月確定。而其中附件二附表編號2 、3 所示
    之罪之犯罪時間，係在附件一附表編號1 所示裁判確定前所
    犯，符合刑法第50條之規定，自應由檢察官以附件一附表編
    號1 、2 所示之罪與附件二附表編號2 、3 所示之罪合併聲
    請定應執行刑，再與附件二附表編號1 所示之罪接續執行，
    始有利於受刑人。又數罪併罰，應依分別宣告其罪之刑為基
    礎，定其應執行刑，此觀刑法第51條規定自明，故一裁判宣
    告數罪之刑，雖曾經定其執行刑，但如再與其他裁判宣告之
    刑定其執行刑時，前定之執行刑當然失效，仍應以其各罪宣
    告之刑為基礎，定其執行刑，不得以前之執行刑為基礎，以
    與後裁判宣告之刑，定其執行刑（最高法院59年度臺抗字第
    367 號判例意旨參照），依前揭說明，應認本院100 年度聲
    字第674 號裁定具有重大瑕疵，從而臺灣雲林地方法院檢察
    署100 年度執更字第76 3號執行指揮命令之合法性不無疑問
    。爰此聲請撤銷臺灣雲林地方法院檢察署100 年度執更字第
    763 號之指揮執行命令云云。
二、按受刑人以檢察官執行之指揮為不當者，得向諭知該裁判之
    法院聲明異議，法院並應就異議之聲明裁定之，刑事訴訟法
    第484 條、第486 條分別定有明文。而所謂「檢察官之執行
    指揮不當」者，係指檢察官執行確定裁判所示刑罰之執行或
    執行方法，其執行之指揮違法或不當等情形（最高法院77年
    臺抗741 號裁定、95年度臺抗字第486 號、99年度臺抗字第
    247 號裁定參照）。次按聲請定應執行刑應由最後事實審法
    院檢察官向該法院為之，而法院就檢察官所聲請定應執行刑
    之各罪審核結果，認為均合於刑法第50條所規定之情形，而
    依同法第53條、51條之規定裁定定其應執行之刑確定。縱事
    後檢察官發現被告另犯未經其聲請定執行刑之他罪，而原聲
    請定應執行刑之罪之犯罪日期在被告另犯之他罪判決確定日
    期之後，亦僅屬檢察官是否得再就該他罪聲請原法院裁定更
    定其刑之問題，與判斷原定應執行刑之裁定是否合法無關（
    最高法院89年臺非字第196 號判決可資參照）。是法院辦理
    定執行刑之聲請案件，僅須就檢察官聲請所提之附表形式審
    查，苟合於數罪併罰之要件，即得裁定之，至於受刑人是否
    有另案符合數罪併罰之規定，並非受理聲請之法院所得審究
    。又數罪併罰有二裁判以上者，固得依刑法第51條之規定定
    其應執行之刑，但須以裁判確定前為前提。倘若被告先後犯
    甲、乙、丙三罪，而甲罪係在乙罪裁判確定前所犯，甲、乙
    兩罪均經判決確定，並且已裁定定其應執行之刑，則丙罪雖
    與乙罪裁判確定前所犯，但因其在甲罪裁判確定之後，且乙
    罪既已與甲罪合併定其應執行刑，則丙罪即不得再與乙罪重
    複定其應執行之刑（最高法院72年臺非字第47號判例可資參
    照）。
三、經查，本件聲請人於民國99年3 月23日，因施用第一級毒品
    之犯行，經本院於99年7 月26日以99年度訴字第360 號判決
    判處有期徒刑10月確定；又於99年5 月3 日，因施用第一級
    毒品之犯行，經本院於99年8 月16日以99年度訴字第428 號
    判處有期徒刑11月確定。嗣由臺灣雲林地方法院檢察署（下
    稱雲林地檢署）檢察官以聲請人所犯上開2 罪，合於數罪併
    罰要件，而向本院聲請定其應執行之刑，經本院於99年11月
    22日以99年度聲字第1267號裁定定應執行有期徒刑為1 年8
    月確定；又於99年8 月11日，因施用第一級毒品罪，經本院
    於99年11月25日以99年度訴字第770 號判處有期徒刑11月確
    定；又於99年2 月14日、99年2 月15日，分別因販賣第一級
    毒品未遂罪，經本院於100 年5 月20日以99年度訴字第479
    、701 號分別判處有期徒刑4 年、4 年，並定應執行有期徒
    刑4 年4 月確定。嗣由雲林地檢署檢察官以聲請人所犯前揭
    3 罪，合於數罪併罰要件，而向本院聲請定其應執行之刑，
    經本院於100 年7 月6 日以100 年度聲字第674 號裁定定應
    執行有期徒刑4 年10月確定。檢察官即以99年度執更字第13
    67號、100 年度執更字第763 號執行前開案件，有臺灣高等
    法院被告前案紀錄表在卷可憑，並經本院依職權調閱前開執
    行卷宗核閱無訛。是依前開說明，檢察官就附件一、附件二
    附表所示之罪刑，分別向法院聲請定其應執行刑，經法院形
    式審查後，認均符合刑法第53條所定合併定其應執行刑之要
    件而為裁定，於法並無不合。倘聲請人認檢察官定執行刑之
    聲請對其不利，自得於收受前開裁定後提起抗告或於裁定確
    定後提起非常上訴，方屬適法。
四、至聲請人聲請將附件一附表所示2 罪與附件二附表編號2 、
    3 所示之罪合併定執行刑，再與附件二附表編號1 所示之罪
    接續執行，惟附件一、二附表所示各罪均分別合於數罪併罰
    之要件，經本院依刑法第50條、第53條之規定，分別以裁定
    合併定其應執行刑，業如前述，自不得如聲請人所稱將附表
    內個別罪刑單獨割裂而與其他罪刑重複定其應執行刑。且聲
    請人聲請合併定執行刑之販賣第一級毒品未遂案件（即附件
    二附表編號2 、3 所示之罪），其犯罪時間雖係於附件一附
    表編號1 所示之施用第一級毒品案件判決確定之前，惟附件
    二附表編號1 所示之罪之犯罪時間則於上開施用第一級毒品
    案件之確定時間即99年7 月26日之後，亦與刑法第50條規定
    「裁判確定前犯數罪者，併合處罰」之要件不符，參酌前開
    最高法院判例意旨，自無從依刑法第53條規定聲請併合處罰
    ，檢察官未循聲請人聲請之執行指揮並無不當，本件聲明異
    議，為無理由，應予駁回。
五、依刑事訴訟法第486 條，裁定如主文。
中    華    民    國   100    年    8     月    26    日
                  刑事第七庭  法  官  鍾世芬
以上正本證明與原本無異。
如不服本裁定應於送達後5 日內向本院提出抗告狀（須附繕本）
。
                              書記官  王雪招
中    華    民    國   100    年    8     月    26    日
附件一：本院99年度聲字第1267號裁定
附件二：本院100 年度聲字第674 號裁定